臺灣新竹地方法院刑事附帶民事訴訟判決
原　　　告　韓秦鳳恩
被　　　告　張益瑞
上列被告因100 年度審交易字第211 號公共危險案件，經原告提
起附帶民事訴訟，本院就原告請求機車受損之損害賠償部分，判
決如下：
    主  文
原告之訴及假執行之聲請均駁回。
    事  實
甲、原告方面：
一、訴之聲明：
（一）被告應給付原告新臺幣（下同）1 萬6,860 元，並自起訴
      狀繕本送達之翌日起至清償日止，按年息百分之5 計算之
      利息。
（二）前項判決請准供擔保宣告假執行。
（三）訴訟費用由被告負擔。
二、陳述：
    被告於民國100 年4 月22日因酒醉駕車肇事，致撞擊停放路
    邊原告所有車牌號碼PC8 －776 號普通重型機車，致原告受
    有損害共計1 萬6,860 元。
乙、被告方面：被告未為任何聲明或陳述，亦未提出任何書狀。
    理  由
一、按法院認為原告之訴不合法或無理由者，應以判決駁回之，
    刑事訴訟法第502 條第1 項定有明文。次按因犯罪而受損害
    之人，於刑事訴訟程序得附帶提起民事訴訟，對於被告及依
    民法負賠償責任之人，請求回復其損害，刑事訴訟法第487
    條第1 項固有明文。但其請求回復之損害，以被訴犯罪事實
    所生之損害為限，否則縱令得依其他事由提起民事訴訟，亦
    不得於刑事訴訟程序附帶為此請求（最高法院60年度台上字
    第633 號判例、70年度台抗字第510 號裁定意旨參照）。
二、本件原告雖主張被告駕駛車牌號碼7772－PK號自用小客車，
    行經新竹市○○路○ 段17號前，過失毀損原告所有車牌號碼
    PC8 －776 號普通重型機車，致受有損害，訴請被告應賠償
    1 萬6,860 元及法定遲延利息等語。然查，過失毀損行為並
    不構成刑法上之犯罪，被告自無過失毀損之刑事責任可言。
    縱令原告得以被告過失毀損為理由獨立提起民事訴訟，請求
    被告連帶賠償其損害，亦不得於刑事訴訟程序附帶提起民事
    訴訟。依照上開說明，原告之訴訴請被告賠償機車受損費用
    計1 萬6,860 元，及自起訴狀繕本送達之翌日起至清償日止
    ，按年息百分之5 計算利息部分，自不合法，應予駁回，其
    有關此部分請求之假執行之聲請，亦失所附麗，應併予駁回
    。此外，本案雖不得以附帶民事訴訟方式提起，但仍無礙原
    告依所主張之法律關係另循一般民事訴訟途徑起訴之權利，
    特此敘明。
三、據上論斷，應依刑事訴訟法第502 條第1 項，判決如主文。
中    華    民    國   100    年    10    月    31    日
                           刑事庭法  官   邱忠義
如不服本判決，應於收受本判決後10日內向本院提出上訴書狀。
上訴書狀應敘述具體理由，未敘述上訴理由者，應於上訴期間屆
滿後20日內補提理由書狀於本院（均須按他造當事人之人數附繕
本，並請勿「逕送上級法院」）。
以上正本證明與原本無異。
中    華    民    國   100    年    10    月    31    日
                                 書記官   劉依緹